【裁判字號】    99,台抗,553
【裁判日期】    990708
【裁判案由】    誣告聲請再審
【裁判全文】
最高法院刑事裁定              九十九年度台抗字第五五三號
抗  告  人  甲○○
上列抗告人因誣告案件，不服台灣高等法院中華民國九十九年六
月三日駁回聲請再審之裁定（九十九年度聲再字第一八二號），
提起抗告，本院裁定如下：
    主  文
抗告駁回。
    理  由
本件原裁定以抗告人甲○○對原審法院九十六年度上訴字第四二
八五號確定判決聲請再審意旨略稱：證人賴季明出具之切結書，
可證明伊並未授權簽發系爭新台幣二千四百萬元之本票，而證人
黃月玲、賴秀就簽發本票、出具證明書等始末之陳述，前後矛
盾，更與錄音光碟內容迥異，可見其等之證言確屬虛偽，並可佐
證本案證明書內容確為真實；又依錄音光碟內容所示，證人陳信
夫於當時在場，其所出具之切結書亦可證明黃月玲、賴秀係出
於自由意志而書寫，並未遭受脅迫利誘，且其等復稱係遭江木清
欺騙始簽發系爭本票，足證該證明書並非伊利用其等所偽造；參
以辯論意旨狀內附之支票影本、協議書、本票內載文字、台灣桃
園地方法院九十年度票字第一二四三號民事裁定、台灣高等法院
九十年度抗字第一五一三號庭訊筆錄及本案第一審筆錄，足證江
木清、黃月玲及賴秀之證詞不實，且江木清自認持有十二張支
票，亦可間接證明伊並未授權簽發系爭本票。爰依刑事訴訟法第
四百二十條第一項第二、六款規定，聲請再審云云。惟查，證人
賴季明、陳信夫於事後製作關於本案見聞之「切結書」，並非於
本案事實審法院判決前即已存在，為法院及當事人所不知，而不
及調查審酌，難認係判決確定後始行發現之新證據；且抗告人所
提之支票影本等資料，就形式上觀察，仍無從證明證人江木清、
黃月玲及賴秀之證詞有何不實，亦不足以動搖原確定判決。原
審法院依憑告訴人江木清之指訴，證人黃月玲、賴秀等人之證
詞，台灣桃園地方法院九十年度票字第一二四三號民事裁定、本
票、刑事告訴狀、協議書、證明書等證據資料調查之結果，認定
其犯行，已詳敘其取捨證據及得心證之理由。因認抗告人所述各
節，係就原審採證認事職權之行使，重覆爭辯，均非屬刑事訴訟
法第四百二十條第一項第六款所定「發見確實之新證據」；又抗
告人未附具原判決所憑之證物、證言或鑑定，確有虛偽不實而經
判決確定，或其刑事訴訟不能開始或續行非因證據不足之證明，
亦與同條項第二款聲請再審之要件不符，乃駁回其再審之聲請，
經核於法並無違誤。抗告意旨，仍執前詞，任意指摘原裁定違法
，為無理由，應予駁回。
據上論結，應依刑事訴訟法第四百十二條，裁定如主文。
中    華    民    國  九十九  年    七    月    八    日
                      最高法院刑事第十庭
                          審判長法官  花  滿  堂
                                法官  黃  正  興
                                法官  陳  東  誥
                                法官  林  錦  芳
                                法官  洪  昌  宏
本件正本證明與原本無異
                                      書  記  官
中    華    民    國  九十九  年    七    月   十二   日
                                                      Ｅ

司法院資訊處製作；財團法人民間司法改革基金會備份。
